# 新租赁准则追溯调整

提问人：xiaolukuaipao1 时间：2022-09-06 10:16:47
陈版主，我们是港股IPO审计，申报期为 2020 年度-2022年度，如果对新租赁准则采用追溯调整，是不是只需要从对比期间开始适用新租赁准则进行计算，即 2020 年 1 月 1 日之后，而不是新租赁准则适用之日（ 2019 年 1 月 1 日）。谢谢！

回答人：chenyiwei
因为在 2019 年度也应当已经执行IFRS 16，故虽然 2019 年度未纳入申报期，但也要按IFRS 16的要求对 2019 年度的帐务和报表进行调整，在此基础上确定 2020 年度的年初数。